---
title: "Analisis Portafolio de Seguros - Florida"
subtitle: 'Industria Contrucciones'
author: "Daniel Ricardo Sarmiento"
institute: 'Universidad El Bosque'
date: "`r Sys.Date()`"
output:
  xaringan::moon_reader:
    css: [default, metropolis, metropolis-fonts]
    lib_dir: libs
    nature:
      highlightStyle: arta
      highlightlines: true
      countIncrementalSlides: false
---

```{r setup, include=FALSE}
options(
  htmltools.dir.version =  FALSE,
  htmltools.preserve.raw = FALSE
)
```


# Introduccion

Los datos fueron tamados para los años 2020 - 2021 en el estado de la florida, estos decriben las caracteristicas de un portafilio de seguros en donde se indexan las siguientes variable:
<p></p>
<ul>
<li> PolicyID: Indetificacion del Asegurado
<li> Line: Tipo de Construccion (Residencial - Comercial)
<li> Contruction: Material Principal de Construccion () 
<li> County: 
<li> Ubicacion: Tipo de coordenad (Longitude - Latitude)
<li> TIV.2020: Valor Total del Seguro 2020
<li> TIV.2021: Valor Total del Seguro 2021
<li> Growth Rate: 
</ul>

1. ¿Cuál es la pérdida esperada de una cartera de asegurados durante el próximo año?
2. Dado el estado actual de los asegurados en cartera, ¿cuánto se podría perder en un año realmente malo?

---
# Estructura del Portafolio 2020 

```{r include=FALSE}
pacman::p_load(tidyverse, lubridate, echarts4r, prophet)
```

```{r include=FALSE}
data <- read.csv('fl_insurance_portfolio_data.csv')
```

```{r echo=FALSE}
const <- data |> 
  select(Construction, TIV.2020) |>
  group_by(Construction) |>
  summarise(TIV.2020 = sum(TIV.2020))

const1 <- data.frame(Cons = const$Construction, Value = const$TIV.2020) 

g1 <- const1 |> 
  head() |> 
  e_charts(Cons) |> 
  e_pie(Value) |> 
  e_theme("dark")

g1
```
---

```{r echo=FALSE, message=FALSE, warning=FALSE}
library(moments)
library(kableExtra)
library(knitr)
library(pander)

Modes <- function(x) {
  ux <- unique(x)
  tab <- tabulate(match(x, ux))
  ux[tab == max(tab)]
}

data |>
  select(TIV.2020) |>
  summarise(Media = mean(TIV.2020), Desviacion = sd(TIV.2020), Asimetria = skewness(TIV.2020), Mediana = median(TIV.2020), Mo = Modes(TIV.2020) ) |>
  pander(style='rmarkdown')
```
```{r echo=FALSE}
data |>
  group_by(Construction) |>
  e_charts(timeline = TRUE) |>
  e_histogram(TIV.2020, name = "histogram") |>
  e_density(TIV.2020, name = "density", y_index = 1) |> 
  e_theme("dark")
```

---
# Estructura del Portafolio 2021
```{r echo=FALSE, warning=FALSE, message=FALSE}

constP <- data |> 
  select(Construction, TIV.2021) |>
  group_by(Construction) |>
  summarise(TIV.2021 = sum(TIV.2021))

const1p <- data.frame(Cons = constP$Construction, Value = constP$TIV.2021) 

g2 <- const1p |> 
  head() |> 
  e_charts(Cons) |> 
  e_pie(Value) |> 
  e_theme("dark")
g2
```
---

```{r echo=FALSE}
library(pander)
library(moments)

Modes <- function(x) {
  ux <- unique(x)
  tab <- tabulate(match(x, ux))
  ux[tab == max(tab)]
}

data |>
  select(TIV.2021) |>
  summarise(Media = mean(TIV.2021), Desviacion = sd(TIV.2021), Asimetria = skewness(TIV.2021), Mediana = median(TIV.2021), Mo = Modes(TIV.2021) ) |>
  pander(style='rmarkdown')

data |>
  group_by(Construction) |>
  e_charts(timeline = TRUE) |>
  e_histogram(TIV.2021, name = "histogram") |>
  e_density(TIV.2021, name = "density", y_index = 1) |> 
  e_theme("dark")
```
---

<center>
```{r echo=FALSE, message=FALSE, warning=FALSE, size="huge"}

library(mapdeck)
library(viridisLite)

key <- 'pk.eyJ1IjoiZHNhcm1pZW50b3NzIiwiYSI6ImNsOXI0Y2x5dDBleW4zdHFtZG84ODB4cGIifQ.OozGCV6HYSZ-3Q_mhzd4Eg'    

set_token(key) 

g3 <- mapdeck(
  style = mapdeck_style('light')
  , pitch = 45
  , zoom = 10
  , location = c(27.5320107, -88.3009467)
  ) |>
  add_grid(
  data = data
  , lat = "Latitude"
  , lon = "Longitude"
  , cell_size = 5000
  , elevation_scale = 50
  , layer_id = "grid_layer"
    )
g3
```
</center>
---
# ¿Cuál es la pérdida esperada?

Para ilustrar cómo funcionaría esto para un solo asegurador, fijemos la PD para nuestro portafolio en 5% y ejecutemos la simulación usando el factor latente Xi para determinar cuántas veces en M iteraciones obtenemos una reclamacion. Notaremos que cuando M es pequeño, la tasa de reclamacion probablemente no sea del 8%, pero a medida que M aumenta, comenzaremos a aproximarnos al 8% (es decir, a largo plazo, nuestra tasa de reclamo convergerá con la tasa esperada)

```{r include=FALSE}
# Monte Carlo 
M <- 10000  
## Definicion de variables
rho <- 0.09    ## factor de correlación de la cartera... suponiendo 0,09 para la prueba
X <- numeric(M)
threshold <- numeric(M)
iteration <- numeric(M)
set.seed(777)
Z <- rnorm(M, mean=0, sd=1)   ## generando un factor de riesgo común
Zvar <- rnorm(M, mean=0, sd=1)  ##cambiando N factores
  for (m in 1:M) {
    iteration[m] <- m
    X[m] <- sqrt(rho)*Z[m] + sqrt(1-rho)*Zvar[m]
    threshold[m] <- qnorm(0.08, mean=0, sd=1)  ## PD 8%
    }
sim <- as.data.frame(cbind(iteration,X,threshold))
sim <- mutate(sim, Default = (X < threshold))
```

<center>
```{r echo=FALSE, message=FALSE, warning=FALSE, fig.height=4, fig.width=10}
library(ggplot2)
library(cowplot)
p <- qplot(iteration, X, data=sim[1:20,],) + geom_hline(aes(yintercept=threshold[1]), size=1, linetype="dotted") + 
  geom_point(aes(colour=factor(Default)), size=2) +
  labs(title="Ilustración del umbral predeterminado para el Portafolio", x="Iteración", y="Valor de X") +
  theme(plot.title = element_text(hjust = 0.5))

p1 <- qplot(iteration, X, data=sim,) + geom_hline(aes(yintercept=threshold[1]), size=1, linetype="dotted") + 
  geom_point(aes(colour=factor(Default)), size=2) +
  labs(title="", x="Iteración", y="Valor de X")

gridExtra::grid.arrange(p, p1, nrow = 2)
```
<center>
---

```{r include=FALSE, size="huge"}

N <- 1000
ID <- seq(from=1, to=N, by = 1)
PD <- rep_len(c(0.00001, 0.01, 0.08, 0.0002), length.out = N)
LGD <- rep(.5, N)
EAD <- rep(1000000, N)
Portfolio <- data.frame(ID, PD, LGD, EAD)

```

```{r include=FALSE}

N <- dim(Portfolio)[1]  ## gives us the number of loans in the dataset
rho <- 0.09    ## sets the portfolio correlation to be used in the simulation
M <- 20000   ## number of iterations
x <-numeric(M)   ## initializes loss vector
rate <- numeric(M)  #

set.seed(778)  
for (m in 1:M) {
    Loss <- 0
    DefaultCount <- 0
    DefaultRate <- 0
  
    Z <- rnorm(1, mean=0, sd=1)   ## generating common risk factor
    Zvar <- rnorm(N, mean=0, sd=1)  ## generating N idiosyncratic risk factors
  
    for (i in 1:N) {
      X <- sqrt(rho)*Z + sqrt(1-rho)*Zvar[i]   ## evaluating X for each loan i
      threshold <- qnorm(Portfolio$PD[i], mean=0, sd=1)   ## setting loan i's default threshold 
      if (X < threshold) {
        Loss <- Loss + Portfolio$LGD[i]*Portfolio$EAD[i]   ## maintaining a running total of Losses
        DefaultCount <- DefaultCount + 1      ## counting +1 for a defaulted loan
        }
      DefaultRate <- DefaultCount/N
      }
    x[m] <- Loss       ## capturing total portfolio loss per iteration
    rate[m] <- DefaultRate     ## capturing total default rate per iteration
    }
```


```{r include=FALSE}
ExpectedLoss <- sum(PD*LGD*EAD)
ExpectedLoss
```

```{r include=FALSE}
SimMean <- mean(x)
SimMean
```
```{r echo=FALSE}
resul <- data.frame(PerdidaE = ExpectedLoss, MediaE = SimMean)
pander( resul,style='rmarkdown')
```

```{r echo=FALSE, size="huge"}
dath <- data.frame(x = x)

ggplot(dath) +  aes(x = x, y =..density..) + geom_density(fill = "blue") +
  ggtitle('Distribucion de perdidad del Portafolio') +
  theme(plot.title = element_text(hjust = 0.5)) +
  labs(x = 'Potencial de perdida en un año')
```

